# 利息资本化

提问人：laz 时间：2014-01-21 17:12:03
企业贷款 12000 万元固定资产专门贷款，但实际使用时 10000 万元购买土地， 2000 万元用于在该土地上建筑办公用房，请问该如何资本化

回答人：chenyiwei
由于土地使用权和房屋建筑物在新准则下是两项互相独立的资产，分别确认为无形资产和固定资产，折旧或摊销年限也不同，因此对于用于购置土地使用权的这部分借款，应理解为在取得土地使用权时，该无形资产已达到预定可使用状态，不需要经过相当长时间的购建，所以土地使用权不属于“符合资本化条件的资产”，相应地，用于购建土地使用权的借款资金对应的借款费用不应资本化；用于工程建设的专门借款资金的资本化问题按照借款费用准则处理。